# 请教陈版，投资影视的实务问题

提问人：shaoyue1021 时间：2023-06-11 23:33:54
A公司为电视剧《某个我》的联合出品方，B公司为该电视剧的制作方。制作成本合计 10000 万元，其中A公司出资3000 万元，享有作品30%的版权；B公司出资 7000 万元，享有70%的版权。拍摄完成后B公司以 13000 万元的价格销售给中央电视台。考虑相关税费！
问题 1 ：在考虑相关税费的情况下，A公司和B公司应分别怎么做账务处理？
问题 2 ：重点疑问：A公司在确认收入时，是按照 3679 万元（13000×30%÷1.06）确认收入，还是按照 849 万元[（13000-10000）×30%÷1.06]确认收入？？假设增值税率为6%。
问题 3 ：A公司和B公司之间是如何开具增值税票的？？

回答人：chenyiwei
如果A就是财务投资人，不参与具体制作和发行，仅提供融资并据此获取财务收益的，则A作为金融资产核算。类似影视方面合作的案例在本版面上有很多，你可以搜索一下。